【裁判字號】    90,毒抗,718
【裁判日期】    901019
【裁判案由】    聲請強制戒治
【裁判全文】
臺灣高等法院臺中分院刑事裁定               民國九十年度毒抗字第七一八號
        抗  告  人
        即  被  告  甲○○
右抗告人因違反毒品危害防制條例案件，經檢察官聲請強制戒治，不服臺灣臺中地方
法院中華民國九十年九月七日第一審裁定（九十年度毒聲第四四八七號，聲請案號：
台灣臺中地方法院檢察署，九十年度聲戒字第一一二三號、偵查案號：九十年度毒偵
字第四三二八號），提起抗告，本院裁定如左：
      主  文
抗告駁回。
      理  由
一、本件聲請人即臺灣臺中地方法院檢察署檢察官於原裁定法院聲請意旨略以：抗告
    人即被告（以下簡稱被告）甲○○前因施用第二級毒品安非他命案件，經觀察、
    勒戒後，認無繼續施用毒品之傾向，由臺灣臺中地方法院檢察署檢察官於民國（
    下同）八十八年七月一日，以八十八年度偵字第一四六二號不起訴處分確定後，
    復因施用第一級、第二級毒品海洛因及安非他命案件，經觀察、勒戒後，認有繼
    續施用毒品之傾向，先送強制戒治，並由臺灣臺中地方法院檢察署檢察官於八十
    八年十二月五日，以八十八年度毒偵字第一一七號提起公訴，嗣於八十九年四月
    二十五日，經臺灣臺中地方法院以八十九年度訴字第九一號判處應執行有期徒刑
    壹年肆月確定。詎被告復於八十九年十月二十三日十八時許回溯四、五日內之某
    時，在臺中市、臺中縣不詳地點，施用第一級、第二級毒品海洛因及安非他命，
    為警於八十九年十月二十三日十六時五十五分許，在台中縣潭子鄉○○路○段三
    十七號一樓查獲，其尿液經送檢驗結果呈嗎啡及安非他命陽性反應，有私立中山
    醫學院附設孫中山先生紀念醫院藥物濫用中心尿液檢驗報告附卷可稽，復有不起
    訴處分書、刑事判決書及刑案資料查註表在卷可參。被告三犯毒品危防制條例第
    十條第一項、第二項之施用第一級及第二級毒品罪，爰依同條例第二十條第三項
    但書規定，聲請裁定令入戒治處所施以強制戒治，原裁定法院認其聲請與法並無
    不合，依上開規定，裁定撤銷停止戒治，令入戒治處所施以強制戒治。
二、抗告意旨略以：(一)抗告人即被告（以下簡稱抗告人）於八十九年十月二十三日經
    警查獲涉嫌施用毒品時，尚在停止強制戒治期間，就此施用毒品之行為，應為毒
    品危害防制條例第二十二條第二項撤銷停止戒治之事由，應不得另獨立再聲請對
    抗人為強制戒治之處分，指摘原裁定不當，應予撤銷云云。
三、按三犯毒品危害防制條例第十條之罪，依同條例第二十條第三項但書規定，故得
    起訴，但「應」由檢察官聲請法院裁定「先」令入戒治處所施以強制戒治，此乃
    法律課予檢察官聲請之義務，不因二犯戒治未滿，即謂本件三犯不得聲請強制戒
    治。至其二犯戒治期間（保護管束）未期滿，依同條例第二十二條第二項之規定
    ，以其違反保護管束應遵守事項情節重大為由，固「得」由檢察官聲請法院裁定
    撤銷停止戒治，並非「應」由檢察官聲請法院裁撤銷停止戒治，苟二犯停止戒治
    部分檢察官未聲請撤銷停止戒治，該三犯部分又不得聲請強制戒治，豈為立法之
    意旨？故二犯停止戒治中再犯，不能排除檢察官對三犯之罪行部分聲請強制戒治
    之法律義務。至二處分如何執行，係屬執行之問題，與聲請合法與否無關。原審
    裁定令被告入戒治處所施以強制戒治，於法並無不合，抗告意旨執以指摘原裁定
    不當，為無理由，應予駁回。
四、據上論斷，應依刑事訴訟法第四百十二條，裁定如主文。
中      華      民      國     九十      年      十       月    十九    日
                                   臺灣高等法院臺中分院刑事第四庭
                                         審判長法  官  洪  耀  宗
                                               法  官  劉  登  俊
                                               法  官  吳  重  政
右正本證明與原本無異。
不得抗告。
                                               書記官  林  育  德
中      華      民      國     九十      年      十       月    二十二  日
                                                                        Ｆ


司法院資訊處製作；財團法人民間司法改革基金會備份。
